臺灣高等法院臺中分院刑事判決　　　　　　　　九十二年度上訴字第二一二二號
　　上　訴　人　臺灣臺中地方法院檢察署檢察官
　　上　訴　人
　　即　被　告　丙○○
　　指定辯護人　本院公設辯護人　乙○○
右上訴人因被告殺人案件，不服台灣台中地方法院九十二年度重訴字第一八五○號，
中華民國九十二年十月二日第一審判決（起訴案號：台灣台中地方法院檢察署九十
二年度偵字第一○五三六號），提起上訴，本院判決如左：
    主      文
上訴駁回。
    事實及理由
一、本案經本院審理結果，認第一審判決認事用法及量刑均無不當，應予維持，並引
    用第一審判決書記載之事實、證據及理由（如附件）。
二、上訴人即被告丙○○（以下稱被告）僅以原審量刑過重為由，提起上訴，惟在本
    院未提出其他有利之證據及辯解。檢察官上訴意旨略以：被告未與被害人家屬達
    成和解，該判決是否判刑太輕，有待審酌，且被害人連秀華之女甲○○具狀請求
    上訴，以被告係於索討金錢不遂狀況下，著手殺害連秀華，並非一時氣憤連秀華
    另結新歡，況被告於殺害連秀華之前，將連秀華戶內鉅額存款盜領一空，再殺害
    連秀華，犯後未對被害人家屬給予賠償，犯後態度不佳，原判處有期徒刑十五年
    ，顯屬過輕云云。惟查被告所犯刑法第二百七十一條第一項殺人罪，其法定刑為
    死刑、無期徒刑或十年以上有期徒刑。而被告於犯罪後自首而接受裁判，應依刑
    法第六十二條前段之規定，減輕其刑。準此，法院對本案被告所得量處刑期之範
    圍，為無期徒刑或五年以上、十五年以下有期徒刑。經查本件原審法院認事用法
    ，均無不合。至於量刑部分，原審經審酌被告僅因口角爭執，心生怒意，即徒手
    勒斃與其情誼匪淺之被害人，於行兇後亦未對被害人加以救護，惡性重大，危害
    社會治安甚鉅，犯罪後迄今，仍未賠償被害人家屬，及為任何慰問被害人家屬之
    行為，暨審酌被告犯罪之目的、手段、智識程度，犯罪後坦承犯行，態度尚稱良
    好等一切情狀，量處有期徒刑十五年，併予宣告褫奪公權十年。本院認為原審量
    刑尚屬允當，並無過重或過輕之處，檢察官及被告之上訴，均無理由，均應予以
    駁回。
三、至於被害人之女甲○○請求傳訊證人楊結卿、白世全、郭炳耀，以證明案發當日
    有聽見嚴重爭吵聲；請求傳訊證人林淑玲，以證明被害人薪資簽帳付款情形。復
    稱：被害人於臺灣銀行之五十萬元、五十三萬元存款，均下落不明；被害人手機
    於案發後遭人轉賣云云。均與本件被告犯罪事實之認定或量刑之輕重無涉，並無
    調查之必要，附此敘明。
四、據上論斷，應依刑事訴訟法第三百七十三條、第三百六十八條，判決如主文。
本案經檢察官丁○○到庭執行職務。
中      華      民      國      九十三  年      二      月      十九    日
                                臺灣高等法院臺中分院刑事第五庭
                                      審判長法  官　袁　從　楨
                                            法　官　姚　勳　昌
                                            法　官　郭　同　奇
右正本證明與原本無異。
如不服本判決應於收受送達後十日內向本院提出上訴書狀，其未敘述上訴之理由者並
得於提起上訴後十日內向本院補提理由書（均須按他造當事人之人數附繕本）。
                                            書記官  陳  玫  伶
中      華      民      國九十三  年      二      月      二十三  日
                                                                        Ａ
